# 在什么情况下，金融资产或金融负债可以互相抵消？

提问人：wufaxian 时间：2019-05-30 00:56:39
如果社会资本在取得项目债务融资资金后，随即统借统贷给项目公司，则同时确认一项长期应收款并按摊余成本法进行后续核算。对社会资本的个别报表而言，在编制财务报表时，必须满足《企业会计准则第 37 号——金融工具列报》规定的抵消条件，才能将金融资产和金融负债进行抵消。
————以上这段话最后一句 “将金融资产和金融负债进行抵消。”。是指社会资本将发债融来的资金转借给下属项目公司。在一定条件下可以将自己的“金融负债”和借给下属项目公司的 “长期应收款” 进行抵消？
这很奇怪，资产是资产，负债是负债。在什么情况下，这两
者可以互相抵消呢？

回答人：chenyiwei
请参照《企业会计准则第 37 号——金融工具列报（ 2017 年修订）》第五章中的各项条件进行分析。IAS 32 中也有相同的规定。最基本条件是要求同时满足：（一）企业具有抵销已确认金额的法定权利，且该种法定权利是当前可执行的；（二）企业计划以净额结算，或同时变现该金融资产和清偿该金融负债。

提问人：wufaxian 时间：2019-05-31 01:56:28
（一）企业具有抵销已确认金额的法定权利，且该种法定权利是当前可执行的；（二）企业计划以净额结算，或同时变现该金融资产和清偿该金融负债。
—————请问陈老师，现实当中哪几种情况满足 “企业具有抵销已确认金额的法定权利”“企业计划以净额结算”。
特别像本问题的背景 “母公司自己债务融资后，将借来的资金借给项目子公司。
” 如果母公司再有 “企业计划以净额结算。” 的权力，那会计准则的随意性也太大了。
资产负债表想怎么做就怎么做。

回答人：chenyiwei
这种情况应从严把握，取决于当地的适用法律法规，如国内依据《合同法》
第 99 条、第 100 条，并须履行各该条规定的程序。